臺灣高雄地方法院刑事裁定　　　　　　　96年度交聲字第89號
原處分機關　高雄市政府
異　議　人
即受處分人　甲○○
上列受處分人因聲明異議案件，對於高雄市政府96年1 月16日所
為之處分 (原處分案號: 高市府交裁字第裁32-ZDC047999號)，
聲明異議，本院裁定如下:
    主 文
異議駁回。
    理 由
一、異議人異議意旨略以: （一）警拍照採證當時，異議人即受
    處分人甲○○（下稱異議人）無法在沒明確標識距離線條下
    ，判別行車距離；（二）路旁未架設警示標語，也沒有明確
    的距離標示牌供異議人辨示及參考依據；（三）沒有錄影及
    可能是前車切入內車道造成車距不足，爰聲明異議云云。
二、按汽車行駛行駛於高速公路、快速公路或設站管制之道路，
    不遵使用限制、禁止、行車管制及管理事項之管制規則而有
    未保持安全距離之行為者，處汽車駕駛人新台幣3000元以上
    6000元以下罰鍰；道路交通管理處罰條例第33條第1 項第2
    款定有明文。次按汽車行駛高速公路，前後兩車間之行車安
    全距離，在正常天候狀況下，依下列規定: 一、小型車: 車
    輛速率之每小時公里數值除以二，單位為公尺。高速公路及
    快速道路交通管制規則第6 條第1 項第1 款亦有規定。
三、經查：
  (一)本件異議人對於其於民國96年11月19日7 時45分許，駕駛車
    號XR-1091 號自用小客車行經國道一號北向272.8 公里處之
    事實並不爭執，是被告為本件之行為人要無疑議。
  (二)本件為警查獲時，異議人之行車速率為每小時l02 公里，此
    有違規採證照片附卷可稽，是依上開規定，異議人當時應與
    前車保持51公尺以上之行車安全距離。又該地上之標線為白
    色橫向虛線，線寬10公分，線段長50公分，間隔50公分，每
    10公尺1 條，11條為1 組，組數視需要酌量增設，道路交通
    標誌標線、號誌設置規則第187 條第1 、2 項亦定有明文，
    從而照片上所示之每個間隔為10公尺，依上開說明，異議人
    自應與前車保持5 格以上之行車安全距離，然異議人與前車
    距離未達標示線3 格，此亦有違規採證照片在卷足憑，是異
    議人為警拍照時並未依照規定保持行車安全距離一節堪以認
    定。
  (三)異議人雖以前揭情詞置辯，惟查：
    1.公路行車安全距離辨識標線，係用以提供車輛駕駛人保持
      安全行車距離之參考，視需要設於公路上行車經常超速、
      易肇事或其他有需要之路段。本件異議人為警查獲路段即
      設有該辨識標線，且該標線之設置非常清楚、明顯，此有
      照片在卷可查，再者高速公路各路段都設有安全距離判定
      參考之標誌、標線，且分道線一實一虛為l0公尺，亦可供
      駕駛人參考，為維護高速公路行車安全與秩序，高速公路
      局及國道公路警察局亦持續不斷透過新聞媒體，交通資訊
      板及跨越天橋之宣導布條，一再呼籲行駛高速公路應保持
      行車安全距離，是異議人辯稱當時係在無明確標識距離之
      線條供其辨識之狀況下行車、路旁未架設警示標語提醒云
      云，即與事實不符。
    2.異議人雖復辯稱：可能係前車超車轉入其所駕駛車道，致
      未能保持安全車距云云。惟異議人於接獲本件舉發違反道
      路交通管理事件通知單後曾向相關單位陳情，舉發單位即
      內政部警政署國道公路警察局第四警察隊即調閱本件行進
      中存證錄影帶勘查結果：當時路況良好、車行順暢，該車
      於進入公路行車安全距離辨識標線前即緊跟前車後方，未
      保持行車安全距離行駛於內側車道中，且其前方車輛未有
      變換車道超車或有煞車減速之情事。此有該隊95年12月30
      日公警四交字第0950472291號函在卷可參，是本件並無可
      能係因前車變換車道超車、煞車減速，或有特殊狀況致後
      方車輛無法保持行車安全距離之情事亦堪以證明從而異議
      人前開所辯，殊無可採。
四、綜上所述，異議人所有之上開自用小客車於上揭時、地有未
    依規定與前車保持行車安全距離之違規行為，堪予認定，異
    議人前開所辯尚無足採。從而，原處分機關依道路交通管理
    處罰條例第33條第1 項第2 款規定，裁處異議人罰鍰3000元
    ，要無違誤，異議人之異議應予駁回。
五、據上論斷，應依道路交通案件處理法第19條，裁定如主文
    。
中　　華　　民　　國　　96　　年　　3 　　月　　5　 　日
                  交通法庭      法　官  李淑惠
以上正本證明與原本無異。
如不服本裁定，應於送達後5日內，向本院提出抗告狀。
中　　華　　民　　國　　96　　年　　3 　　月　　6　 　日
                                書記官  林香如
